臺灣臺南地方法院刑事判決
110年度易字第343號
公  訴  人  臺灣臺南地方檢察署檢察官
被      告  歐政緯


選任辯護人  李明峰律師
            林冠廷律師
            蔡文斌律師
上列被告因妨害自由案件，經檢察官提起公訴（110年度偵字第6
281號），本院判決如下：
    主  文
丙○○無罪。
    理  由
一、公訴意旨略以：丙○○於民國109年間認識先前服務於夏威夷
    舒活館（址設臺南市○區○○路00號）之楊○盈，因認楊○盈於
    夏威夷舒活館內從事性交易行為而欲阻止之，竟基於強制之
    犯意，先數次向警方檢舉夏威夷舒活館內有人從事性交易，
    而使警方至該店臨檢，再於109年8月31日10時許，將內容略
    稱：不想讓事情越鬧越大就不要讓楊小姐繼續做、我手上有
    證據等語之信紙1紙交由該店清潔人員轉交該店店主甲○○，
    並以此方式脅迫甲○○行開除楊○盈之無義務之事，甲○○遂因
    害怕而於109年8月31日至同年9月8日間某日使楊○盈離職。
    丙○○復基於強制之犯意，於同年9月8日12時35分許以通訊軟
    體LINE傳訊息予甲○○略稱：只要她不出現在你們那裡，那就
    皆大歡喜、希望你們不會把她介紹給別間，不然後面有甚麼
    事我就不知道了等語，以此方式脅迫甲○○行不再錄用楊○盈
    之無義務之事。因認丙○○2次犯行，均涉犯刑法第304條第1
    項強制罪。
二、公訴人上開所認，無非以：被告自承有檢舉夏威夷舒活館從
    事性交易，並傳送載有「不想讓事情越鬧越大就不要讓楊小
    姐繼續做、我手上有證據」等文字內容之信紙及以通訊軟體
    LINE傳送「只要她不出現在你們那裡，那就皆大歡喜、希望
    你們不會把她介紹給別間，不然後面有甚麼事我就不知道了
    」等訊息予甲○○、告訴人甲○○之指訴、信紙及通訊軟體LINE
    對話截圖，以及佐以「檢舉行為本身固非不法，然此一手段
    所連結之目的若屬非法，則行為仍具可非難性。楊○盈本有
    選擇職業與工作處所之自由，告訴人亦有自有決定僱用何人
    之自由，是告訴人與楊○盈間之契約關係本非他人所得任意
    介入；縱或夏威夷舒活館或楊○盈本人曾有容留或從事性交
    易之行為，亦屬具體個案中應否受行政罰之問題（社會秩序
    維護法第80、81條參照），一概禁止夏威夷舒活館僱用楊○
    盈，於法律上本屬無據。而無論夏威夷舒活館內是否確有從
    事性交易，一般店家若頻遭臨檢，不惟顧客對於是否前往消
    費將生疑慮，店內人員亦當深感困擾，該店生意顯會受到影
    響。是被告本案所為行為顯然足以於心理上對告訴人產生壓
    迫，徵諸告訴人隨後讓楊○盈離職，且未再予以僱用之事實
    益明。被告僅因不欲楊○盈從事性交易，即以前述方式脅迫
    告訴人不得僱用楊○盈，其主觀上係以對楊○盈與告訴人受憲
    法保護之權利造成不法限制為目的，手段與目的之間欠缺合
    法關聯，該等脅迫行為自應評價為可受非難」等論理法則而
    為論據。
三、然按犯罪事實應依證據認定之，無證據不得認定犯罪事實；
    不能證明被告犯罪者，應為無罪之諭知。刑事訴訟法第154
    條第2項、第301條第1項定有明文。又按認定犯罪事實所憑
    之證據，雖不以直接證據為限，間接證據亦包括在內；然而
    無論直接或間接證據，其為訴訟上之證明，須於通常一般之
    人均不致有所懷疑，而得確信其為真實之程度者，始得據為
    有罪之認定，倘其證明尚未達到此一程度，而有合理之懷疑
    存在時，事實審法院復已就其心證上理由予以闡述，敘明其
    如何無從為有罪之確信，因而為無罪之判決，尚不得任意指
    為違法(最高法院76年台上字第4986號刑事判例可資參照)。
四、訊據被告於審理中，對於上開事實皆已坦認屬實，且就檢察
    官起訴之強制罪亦為認罪之表示。惟據被告於偵查及審理中
    所稱：我之前曾在「夏威夷舒活館」消費，與當時在該店編
    號1號的楊○盈常常聯絡，她在該店的工作內容是從事性交易
    ；我做這些事目的是為了要讓楊○盈不要再從事性交易，她
    應該在109年8月底離職，但她不高興我一直阻止她，所以現
    在跟她都沒有聯絡；我說不然後面還有甚麼事我就不知道了
    ，意思是指我還會繼續向警方檢舉「夏威夷舒活館」非法提
    供性交易；「夏威夷舒活館」確實有提供非法性交易，也被
    警方查獲過等語。是被告縱已為認罪之表示，然仍應檢視被
    告之行為是否已該當刑法第304條之要件?經查：
  ㈠被告前開坦認之客觀事實，除據告訴人甲○○指訴明確外，復
    有被告所書寫之信紙及被告與告訴人間之通訊軟體LINE對話
    截圖等在卷可稽，此部分事實洵堪認定。　　
　㈡至於公訴人雖以上開論據，而認被告涉犯刑法第304條第1項
    強制罪，然：
　⒈按刑法第304條第1項有關強制罪之規定為：「以強暴、脅迫
    使人行無義務之事或妨害人行使權利者」，而所謂「脅迫」
    ，須以加害或以加害之旨通知他人而使人心生畏懼，以影響
    其意思決定之自由，為其成立要件。(最高法院71年度台非
    字第8號刑事裁判可資參照)。被告在紙條上所寫「我手上有
    證據」，及在通訊軟體之訊息上所稱「不然後面有甚麼事我
    就不知道了」之含義，均係指要向警方檢舉，此業據被告於
    警局、偵查及審理中一致供述明確，且為起訴書所是認。而
    向警方檢舉並非施加「不法」之侵害，縱受通知人因此而心
    生害怕，亦與刑法上所謂「脅迫」不該當。
　⒉再者，憲法第15條已明文規定人民之工作權應予保障，是工
    作權絕對為人民之基本權利，應予保護，殆無疑義。然基本
    權並非完全不得加以限制，依憲法第23條規定，人民之基本
    權於為防止妨礙他人自由、避免緊急危難、維持社會秩序或
    增進公共利益所必要，得以法律限制之。而我國對於以從事
    性交易為職業並未完全開放，此可由社會秩序維護法第80條
    、及第81條對於從事性交易及媒合性交易者，在未符合自治
    條例規定下，仍可科罰鍰，甚或容留，媒介性交易者已觸犯
    刑事法規，即可明證。又臺南市迄今並未制定自治條例，規
    劃得從事性交易之區域及其管理，足見在臺南市從事性交易
    仍受到限制，此一限制當然包含以合法作為掩護(如：以護
    膚中心、美容坊等名，實際上係媒介小姐為性交易)，且既
    受有限制，則在限制之範圍內，自不得再主張有合法權利。
　⒊本案被告依其所辯，傳送紙條及訊息予告訴人甲○○之用意，
    均係為了阻止楊○盈繼續在「夏威夷舒活館」從事性交易，
    否則將向警方檢舉。而揚言向警方檢舉，並非屬於刑法上所
    稱之「脅迫」，已如前述；另被告懷疑告訴人經營之「夏威
    夷舒活館」有媒介店內美容師為性交易，亦有被告提出其與
    「夏威夷舒活館」另一名88號美容師蔡○蓓之對話譯文(內容
    詳如附表一)，及「夏威夷舒活館」臉書論壇上留言(內容詳
    如附表二)之截圖等為證。由上開對話內容，確實使人懷疑
    「夏威夷舒活館」有媒介、容留店內之美容師從事性交易。
    又由被告所傳送之紙條及訊息內容之前後文觀之，其企圖阻
    止之事情，均係不讓楊○盈繼續在以合法作為掩護之店內從
    事性交易之違法行為，是認被告所欲達成之目的並無違法之
    處。公訴人漏未斟酌於被告主觀上所企圖阻止之事情，可能
    有以合法掩護非法之嫌，換言之，就本案而言，工作處所(
    含僱主)及內容係密不可分，本應一體觀之，乃強行將二者
    區分以觀，而謂「楊○盈本有選擇職業與工作處所之自由，
    告訴人亦有自有決定僱用何人之自由，是告訴人與楊○盈間
    之契約關係本非他人所得任意介入；縱或夏威夷舒活館或楊
    ○盈本人曾有容留或從事性交易之行為，亦屬具體個案中應
    否受行政罰之問題（社會秩序維護法第80、81條參照），一
    概禁止夏威夷舒活館僱用楊○盈，於法律上本屬無據」，應
    認尚有未洽。
　⒋綜上所述，被告既係以合法手段，且其主觀上認為，所阻止
    者同時亦為法律上所不允許之事，所為顯與刑法第304條強
    制罪之構成要件不該當。此外，亦無其他證據足使本院產生
    被告有罪之確信，依法應為被告無罪之諭知。
據上論斷，應依刑事訴訟法第301條第1項，判決如主文。
本案經檢察官黃彥翔提起公訴，檢察官乙○○到庭執行職務。
中　　華　　民　　國　　110 　年　　6 　　月　　1 　　日
　　　　　　　　　刑事第十二庭  法　官　包梅真
以上正本證明與原本無異。
如不服本判決應於收受本判決後20日內向本院提出上訴書狀，並
應敘述具體理由。其未敘述上訴理由者，應於上訴期間屆滿後20
日內向本院補提理由書狀（均須按他造當事人之人數附繕本）「
切勿逕送上級法院」。 
　　　　　　　　　　　　　　　　書記官　薛雯庭
中　　華　　民　　國　　110 　年　　6 　　月　　2 　　日
附表一：(丙○○與88號美容師(下簡稱88號)對話)
丙○○：是啊...可是這個事情就是違法的事情。
88  號：說違法，可是每個客人來這裡消費就是要我們這樣做啊
丙○○：每個客人都要這樣做，那你們老闆知道嗎?
88  號：大概他知道吧。
丙○○：你們老闆也同意你們私底下這樣做?
88  號：他們也是大概知道我們做什麼。我們以前別間其他店也
        是這樣做。一個小時幫客人抓龍後再排毒。
丙○○：排毒就是打手槍嗎?
88  號：對啊，以前別間抓完龍，一個小時不幫他們排毒他們就
        會火大起來了。
丙○○：誰火大?
88  號：客人就會生氣啦，一個小時就包含在裡面了。
丙○○：為什麼按摩要脫衣服?
88  號：每個客人都要求這樣就變習慣啦。
丙○○：所以你每次都是會幫客人排毒打手槍就對了?

附表二：（夏威夷舒活館臉書論壇留言）
強力推薦13，台語說得比我還流利，親切好溝通，服務起來無障
礙，越南美胸輕熟女！68則是台灣罕見的北越姑娘，個性大刺刺
，0.3當作0.5在服務，戴那個啥的吹奏樂器，脫光腿夾都沒問題
！就是不要給人家偷滑進去太沒品！

洗完澡後滿懷期待趴在美容床等按摩，剛開始美眉按背部的技術
普普，可是很有氣質很會聊天，一雙大眼睛盈滿春水，雖然是越
妹但是口音完全台灣腔，先問有沒有女朋友，一下問說上次做愛
是什麼時候，一下問有沒有在打手槍，很難想像這些淫聲浪語出
自於剛剛那個氣質美少女的嘴裡，其實她也在試探客人容不容易
有反應。

等到按完大腿和屁屁時，才知道她的功夫驚人，她很會按大腿內
側那邊，讓我酸爽到直求饒，還會幫我像泰式推拿那樣凹咖，正
在我為她的技巧感到驚訝時，她問說：「你要幫我脫還是我自己
脫光呀？」幹，一下子那麼大的反差，林北還不提槍馬上幹死她
！

不過美眉說我是那種不太容易有反應的，所以等下次狀況比較好
再讓我升級，不然我這次其實只是半硬而已，勉強幹起來也不會
很爽，嗚嗚。所以我就先幫美眉脫掉胸罩，然後讓美眉幫我手打
，不得不說雖然美眉小奶，但是乳頭小巧可愛，讓我忍不住小含
了一下。

她的技巧很好，而且聲音好好聽，就像以前你們大學時代班上那
個最正最溫柔的那個班花，又向你的初戀女朋友，口吻腔調完全
就是一個介於少女和慾女之間兼具兩者優點的的極品，最後她趴
在我身邊幫我舔奶頭，邊幫我手打，我則是把手伸到她的黑色丁
字褲之間，撫摸著她長得很淫蕩的陰毛和小穴，她也不會閃，雖
然沒有機會幹到她用那騷浪嫵媚的聲音哀哀叫，我只能在未能插
入她小穴的扼腕中噴發，不過還是近年來0.3店讓我最回味無窮
的經驗。

送客時，在監視器拍不到的樓梯間，我提醒她說看到她的內褲了
，不過沒關係，這(以下為截圖)